臺灣臺中地方法院民事裁定
110年度補字第1817號
原      告  趙文棣  
訴訟代理人  魏光玄律師                    
被      告  趙君豪  
上列當事人間請求返還房地所有權事件，本院裁定如下：
    主    文
原告應於收送本裁定送達之日起5日內補繳第一審裁判費新臺幣
8萬5150元，並補正被繼承人趙仲濤之繼承系統表暨全體繼承人
之最新戶籍謄本（記事欄勿略）且具狀補正追加原告「趙玉娟」
之住居所，逾期未補正，即駁回原告之訴。
    理    由
一、按訴訟標的之價額，由法院核定；核定訴訟標的之價額，以
    起訴時之交易價額為準；無交易價額者，以原告就訴訟標的
    所有之利益為準；以一訴主張數項標的者，其價額合併計算
    之。但所主張之數項標的互相競合或應為選擇者，其訴訟標
    的價額，應依其中價額最高者定之；起訴應以訴狀表明當事
    人及法定代理人、訴訟標的及其原因事實以及應受判決事項
    之聲明，提出於法院為之，民事訴訟法第77條之1第1、2項
    、第77條之2第1項、第244條第1項分別定有明文。次按當事
    人請求雖屬不同訴訟標的，惟自經濟上觀之，其訴訟目的一
    致，不超出終局標的範圍，其訴訟標的之價額，應擇其中價
    額較高者定之（最高法院95年度台抗字第64號裁定、102年
    度台抗字第458號裁定意旨參照）。
二、上列當事人間請求返還房地所有權事件，原告起訴未據繳納
    裁判費。查本件原告先位聲明為：「被告應將臺中市○○區○○
    ○段0000地號土地（應有部分367/100000）暨其上同段5101
    建號建物（門牌號碼臺中市○○區○○街00號10樓之1）移轉登
    記予原告及追加原告趙延生、趙玉娟公同共有。」；備位聲
    明為：「被告應給付原告及追加原告趙延生、趙玉娟新臺幣
    （下同）850萬元及自民國105年8月18日起至清償日止，按
    年息5%計算之利息。」揆諸上開說明，原告先備位聲明間為
    選擇關係，故本件訴訟標的價額應擇其中價額較高者定之。
    又本件原告先位聲明訴訟標的價額核定為269萬4178元【計
    算式：土地部分（面積9152平方公尺×公告土地現值56100元
    ×權利範圍367/100000＝0000000元，元以下四捨5入）；建物
    部分即臺中市○○區○○街00號10樓之1房屋，經臺中市政府地
    方稅務局文心分局於110年10月12日以中市稅文分字第11023
    22566號函覆本院，前開房屋之課稅現值為809900元，兩者
    合計為0000000元】，未達850萬元，故本件訴訟標的價額即
    為備位聲明之850萬元，應徵第一審裁判費8萬5150元。另原
    告雖於起訴狀記載追加原告趙玉娟，惟未陳報追加原告趙玉
    娟之住所或居所，且本件訴訟標的依原告主張為被繼承人趙
    仲濤之遺產，自應由被繼承人趙仲濤之全體繼承人為原告，
    其當事人之適格始無欠缺。茲依民事訴訟法第249條第1項但
    書之規定，限原告於收受本裁定送達之日起5日內補繳第一
    審裁判費8萬5150元，並補正被繼承人趙仲濤之繼承系統表
    暨全體繼承人之最新戶籍謄本（記事欄勿略），且具狀補正
    追加原告趙玉娟之住居所，逾期未補正，即駁回其訴，特此
    裁定。
中　　華　　民　　國　 110　　年　　10　　月　　19　　日
                    民事第六庭  法　官　謝慧敏
以上正本係照原本作成
如不服本裁定關於核定訴訟標的價額部分，應於送達後10日內向
本院提出抗告狀，並繳納抗告費新臺幣1,000元；其餘關於命補
繳裁判費部分，不得抗告。
中　　華　　民　　國　 110　　年　　10　　月　　19　　日
               　　　　　　　　 書記官　黃于娟